bg-BG: Дизайн на стълба за басейн: А-образна естакада; Външно монтиране; Двустранно; Сгъваемо; Вътрешно монтиране; Платформа; Подвижно; Система със стъпала за влизане; Телескопично; Друго
hr-HR: Dizajn ljestava za bazen: U obliku slova A; Montirano na rubu; Dvostrani; Sklopiva; U bazenu; Platforma; Uklonjivo; Sustav sa stepenicama; Teleskopske; Ostalo
sl-SI: Zasnova bazenskih lestev: A-okvir; Nameščeno na krovu; Dvostranski; Zložljiv; V bazenu; Podlaketne; Odstranljivo; Sistem za vnos stopnic; Teleskopska; Druga
hu: Medencelétra kialakítása: A-keret; Medenceperemre szerelhető; Kétoldalas; Összecsukható; Medencébe szerelhető; Platform; Eltávolítható; Lépcsős rendszer; Teleszkópos; Egyéb
ro-RO: Designul scării pentru piscină: Stativ în formă de A; Montat pe platformă; Cu două fețe; Pliabil; În piscină; Platformă; Detașabil; Sistem de intrare cu trepte; Telescopic; Altele
zh-TW: 泳池梯設計: A 字架; 甲板安裝式; 雙面; 折疊式; 泳池內; 平台; 可拆式; 步入式系統; 伸縮式; 其他
cs: Konstrukce bazénového žebříku: Typu A; Kotvený do ochozu; Oboustranné; Skládací; Vnitřní bazénový; Platforma; Odnímatelné; Bazénové schodiště; Výsuvné; Jiné
vi: Thiết kế thang hồ bơi: Khung chữ A; Gắn trên sàn hồ bơi; Hai mặt; Xe lăn gấp; Trong lòng hồ bơi; Bệ đỡ; Tháo rời được; Hệ thống bậc thang lối vào; Lồng nhau; Khác
zh-CN: 泳池梯子设计: A 型架; 甲板安装; 双面; 折叠式; 泳池内; 平台式; 可拆卸; 步入式系统; 伸缩式; 其他
fi: Uima-altaan tikkaiden suunnittelu: A-runko; Kansikiinnitteinen; Kaksipuolinen; Taittuva; Uima-altaassa; Alusta; Irrotettava; Porrastettu sisäänkäyntijärjestelmä; Teleskooppinen; Muu
tr: Havuz merdiveni tasarımı: A-çerçeve; Zemin montajlı; Çift taraflı; Katlanabilir; Havuz içi; Platform; Çıkarılabilir; Basamaklı giriş sistemi; Teleskopik; Diğer
sk-SK: Dizajn bazénového rebríka: A-rám; Montovaný do okraja bazénu; Obojstranný; Skladací; V bazéne; Plošina; Odnímateľný; Systém schodov; Teleskopický; Iné
ru: Конструкция лестницы для бассейна: А-образная; На бортике; Двусторонняя; Складная; В бассейне; С платформой; Съемная; Ступенчатая система входа; Телескопическая; Другая
ko: 수영장 사다리 디자인: A프레임; 지상 고정식; 양면; 접기; 수조 내부 거치식; 플랫폼; 제거 가능; 계단식 진입 시스템; 텔레스코핑; 기타
nb: Design av bassengstige: A-ramme; Dekkmontert; Dobbelsidet; Sammenleggbar; I bassenget; Plattform; Avtakbar; Trinninngangssystem; Teleskopering; Annet
ja: プールはしごのデザイン: Aフレーム; デッキマウント; 両面; 折りたたみ; プール内; プラットフォーム; 取り外し可能; ステップエントリーシステム; 伸縮式; その他
th: การออกแบบบันไดสระว่ายน้ำ: โครงรูปตัว A; แบบติดตั้งกับขอบสระ; สองด้าน; ขอบพับ; ติดตั้งในสระว่ายน้ำ; แท่นยึด; ถอดออกได้; บันไดทางเข้า; บันไดยืดหดได้; อื่นๆ
da: Poolstigedesign: A-ramme; Dækmonteret; Dobbeltsidet; Foldbar; I poolen; Platform; Aftagelig; Trinindgangssystem; Teleskopering; Andet
en: Pool ladder design: A-frame; Deck-mounted; Double-sided; Folding; In-pool; Platform; Removable; Step entry system; Telescoping; Other
nl: Ontwerp van zwembadtrap: A-frame; Aan de rand gemonteerd; Dubbelzijdig; Inklapbaar; In het zwembad; Platform; Uitneembaar; Trapsysteem; Telescopisch; Overig
pt-BR: Design da escada para piscina: Estrutura em A; Instalação no deck; Dupla face; Dobrável; Uso interno na piscina; Plataforma; Removível; Sistema de entrada com degraus; Telescópico; Outro
fr: Conception de l’échelle de piscine: Support en A; Montage sur le pont; Double face; Pliant; À l’intérieur de la piscine; Plateforme; Repositionnable; Système d’entrée à marches; Télescopage; Autre
es: Diseño de escalera de piscina: Soporte A-frame; Montado en cubierta; Doble cara; Plegable; En la piscina; Plataforma; Despegables; Sistema de entrada por escalones; Telescópico; Otros
lt-LT: Baseino kopėčių konstrukcija: A formos rėmas; Montuojamas ant denio; Dvipusis; Sulankstomas; Baseine; Su atrama; Nuimamas; Laiptų įėjimo sistema; Teleskopinis; Kita
el: Σχεδιασμός σκάλας πισίνας: Πλαίσιο τύπου Α; Τοποθετημένο σε κατάστρωμα; Διπλής όψης; Αναδιπλούμενη; Εντός πισίνας; Πλατφόρμα; Αφαιρούμενη; Σύστημα εισόδου με σκαλοπάτια; Τηλεσκοπική; Άλλο
pt-PT: Design da escada para piscina: Tipo cavalete; Montada no deck; Dupla face; Dobrável; Dentro da piscina; Plataforma; Removível; Sistema de entrada com degraus; Telescópico; Outro
de: Poolleiterdesign: A-Frame; Festmontiert; Doppelseitig; Faltbar; Im Pool; Plattform; Abtrennbar; Stufeneinstiegssystem; Ausziehbar; Sonstiges
pl: Konstrukcja drabinki basenowej: Typ A; Mocowana do pomostu; Dwustronne; Składane; Wewnętrzna (w basenie); Platforma; Wymienne; System schodkowy; Teleskopowe; Inne
it: Design della scala per piscina: Telaio A; Montato sul ponte; Doppi lavandini; Pieghevole; In piscina; Piattaforma; Rimovibili; Sistema di accesso a gradini; Telescopica; Altro
sv: Design av poolstege: A-ram; Däckmonterad; Dubbelsidig; Hopfällbar; I poolen; Plattform; Avtagbar; Stegsystem; Teleskop; Övrigt